# 待清算子公司纳入合并范围吗

提问人：q727446006 时间：2017-03-14 06:45:14
待清算子公司纳入合并范围吗

回答人：chenyiwei
即将清算的子公司，以及由股东自主决定清算的子公司，均需纳入合并报表范围。只有进入破产清算程序的子公司，在被法院指定的破产管理人接管后，才不纳入合并报表范围。